【裁判字號】    89,訴,644
【裁判日期】    890616
【裁判案由】    重利
【裁判全文】
臺灣臺南地方法院刑事判決                          八十九年度訴字第六四四號
    公  訴  人  台灣台南地方法院檢察署檢察官
    被      告  甲○○
右列被告因重利案件，經檢察官提起公訴（八十九年度偵字第一八二一號），本院判
決如左：
    主      文
甲○○以犯重利罪為常業，處有期徒刑拾月，緩刑參年。
    事      實
一、甲○○於民國八十八年十二月間起，向吳松河（起訴書誤載為吳松光）借用刷卡
    機、印錄機及簽帳單，並於中華日報上刊登「刷一萬實拿九千二（起訴書誤載為
    九千）」之廣告，供急迫、輕率或無經驗之不特定多數人借款，其係以每借貸新
    台幣（下同）一萬元，預扣一千五百元，即換算利息為十分，藉此取得與原本顯
    不相當之重利，並以之為常業。期間甲○○於八十九年一月十日，即以上述方式
    借貸二萬元（已預扣二千三百元）予黃俊哲，嗣於八十九年一月二十八日十四時
    許，為台南憲兵隊循線在台南市○○路○段五十七號「愛現精品服飾店」查獲，
    並扣得刷卡機、印錄機各一台及簽帳單等物。
二、案經台南憲兵隊移送台灣台南地方法院檢察署檢察官偵查起訴。
    理      由
一、右揭事實，業據被告甲○○於警訊及偵審中坦承不諱，核與被害人黃俊哲於警訊
    指訴之情節相符，雖其另辯稱：伊非以重利為常業云云，然其亦自承其經營服飾
    精品店每月淨利約僅三、四萬元，但每月生活開銷約四、五萬元等情，足認被告
    確係以經營重利之所得為其主要生活來源之一，並徵被告確以重利為常業。此外
    ，並有扣案之刷卡機、印錄機各一台、簽帳單等物可資佐證，本件事證明確，被
    告犯行洵堪認定。
二、核被告甲○○所為，係犯刑法第三百四十五條之常業重利罪。爰審酌被告犯罪之
    動機、目的、手段、對被害人暨社會金融秩序所生之危害及犯後態度等一切情狀
    ，量處如主文所示之刑。末查，被告前未曾受有期徒刑以上刑之宣告，有台灣高
    等法院被告全國前案紀錄表在卷可憑，其因一時貪慾，致觸刑章，經此教訓，當
    知所警惕而無再犯之虞，本院認前開對其刑之宣告，以暫不執行為適當，爰併宣
    告緩刑三年，以啟自新。至扣案之刷卡機、印錄機各一台及簽帳單等物，乃案外
    人吳松河所有非被告所有，故不為沒收之諭知，附此敘明。
據上論斷，應依刑事訴訟法第二百九十九條第一項前段，刑法第三百四十五條、第七
十四條第一款，罰金罰鍰提高標準條例第一條前段，判決如主文。
中      華      民      國      八十九      年     六     月    十六    日
                                台灣台南地方法院刑事第二庭
                                        法  官
附錄法條：
刑法第三百四十五條：
以犯前條之罪為常業者，處五年以下有期徒刑，得併科三千元以下罰金。
                                                                        ３


司法院資訊處製作；財團法人民間司法改革基金會備份。
